# 关于第三方担保的回款确认问题

提问人：沉默羔羊 时间：2020-10-20 08:05:06
陈版主你好，
现在学习到《瑞华研究（ 2010 ～ 2019 ）汇编》的一个问题“问题2-1-43（存在居间人情况下的收入确认时点）”
现在有一项和这个案例有点区别的问题
A公司对B公司进行销售，由个人C进行提供担保，C实质是代理人，但是担保合同是由AA和和CC签订，签订，BB并未知道该担保事项，而且也不会让BB知道。知道。
A对B开票，并由B进行回款。因C对B承担履行本合同的担保责任，当A开具发票给B，且尚未收到B货款时，B应付A的货款从C的担保款中直接划转，当C担保款额不足的情况下，A直接向B追偿相应欠款，并不再向C追偿.因为该担保合同只是A与C签订，并不是ABC之间的三方协议，当划转C的担保款的时候可以视同B的回款，冲减对B的应收账款吗？

回答人：chenyiwei
对这种情况，A与C之间的担保应作为一项独立的财务担保合同。A在对应收B的应收账款进行减值测试和计提坏账准备时，不考虑该担保事项的影响。也可以理解为“暗保理”。
问题是：既然“担保合同是由A和C签订，B并未知道该担保事项，而且也不会让B知道”，那么C代偿后，如何实现C对B的追偿？是否此时A要作为C的代理人，由A出面向B追偿，收到偿还款后及时转给C？
类似案例可参考：《瑞华研究 2010 ～ 2019 汇编》之“问题4-1-70（应收账款由第三方提供保证的，坏账准备如何计提）”。

提问人：沉默羔羊 时间：2020-10-22 09:32:00
谢谢陈老师。C代偿后，对B的催款仍是有A追偿，A收到偿还款后及时转给C。同时C作为该笔交易的代理人，也会督促B对A进行还款。 想请教下陈老师，这种情况下，A对B的应收账款 和 担保，是不是就视同两个独立的事项，C的担保款在账务上不能冲减A对B的应收账款？

回答人：chenyiwei
是，作为两个独立事项处理。